臺灣彰化地方法院民事判決　九十年度訴字第四二一號
　　原　　　告　甲○○
　　訴訟代理人　乙○○
　　被　　　告　彰化縣警察局
　　法定代理人　戊○○
　　訴訟代理人　丁○○
　　　　　　　　己○○
　　被　　　告　彰化縣政府
　　法定代理人　庚○○
　　訴訟代理人　丙○○
右當事人間請求返還房屋事件，本院判決如左：
    主    文
被告彰化縣警察局應自坐落彰化縣二水鄉○○○段第一五一之二地號內如附圖所示編
號Ａ部分面積零點零零貳玖公頃土地上之建物，及同段第一五一之三地號內如附圖所
示編號Ｄ部分面積零點零零壹參公頃、編號Ｅ部分面積零點零零壹貳公頃土地上之建
物遷出。
被告彰化縣政府應將前項所示土地上之建物拆除，並將該部分土地交還原告。
訴訟費用由被告負擔。
本判決於原告以新臺幣玖萬玖仟元為被告供擔保後，得假執行。但被告彰化縣警察局
如於假執行程序實施前以新臺幣貳拾玖萬柒仟元為原告預供擔保，得免為假執行。
    事    實
甲、原告方面：
一、聲明：
　　如主文所示。
二、陳述：
  (一)原告係坐落彰化縣二水鄉○○○段第一五一之二、一五一之三地號土地（下稱系
    爭土地）之所有權人，而其上門牌彰化縣二水鄉○○路○段二六０號及二六二號
    建物（下稱系爭建物）則係日據時期日本政府之行政機關即保甲聯合事務所建造
    ，嗣於臺灣光復後，系爭建物即由被告彰化縣政府接收，並借予被告彰化縣警察
    局田中分局源泉派出所無權使用迄今。惟原告起訴時，認系爭建物與鄰近同段第
    一五二之二地號土地上之建物，同為日據時代保甲聯合事務所使用，經光復由國
    民政府接收後皆交由被告彰化縣警察局源泉派出所使用占有，而同段第一五二之
    二地號土地上之建物，依卷附鈞院八十七年度簡上字第五一號及最高法院八十九
    年度台簡上第三四號民事確定判決，既皆肯認該建物係由被告彰化縣政府接收，
    並移交予訴外人二水鄉公所，再由二水鄉公所借予被告彰化縣警察局田中分局源
    泉派出所使用，遂認系爭建物應屬二水鄉公所所有而以之列為被告，惟訴訟中經
    查明系爭建物應屬被告彰化縣政府所有，原告遂依法追加彰化縣政府為本件共同
    被告，由於本件原告請求之基礎事實皆屬同一且所用之證據資料、事實均相同，
    並無礙被告之防禦，且追加之時期，亦於訴訟程序進行之初，應不影響訴訟之終
    結，自應為法之所許。
  (二)按請求返還所有物之訴，應以現在占有該物之人為被告，最高法院二十九年上字
    第一六一號判例參照。而所謂現在占有人應包括直接占有人及間接占有人在內。
    被告彰化縣政府將接收之系爭建物借予被告彰化縣警察局使用，一為貸與人即間
    接占有人，一為借用人即直接占有人，原告對其等為訴訟之行為，應為法所許。
    次按政府基於國家權利關係接收日產房屋者，非即當然取得合法占有他人土地之
    地位，而得排除土地所有人行使私法上所有人之權利，最高法院八十七年第五次
    民事庭決議參照。且觀諸台灣省各縣市暨鄉鎮公產清查辦法第七條第九款規定，
    「建築物為私有基地之清理，建築物為公有，基地為公有，除依法租賃及為地上
    權之登記外，其具有土地法第二百零八條各款需要之一時，得依法徵收之」，顯
    要求縣市等政府機關佔用私有基地者，應依租賃、設定地上權、徵收之方式，以
    取得合法使用之權源，而系爭建物縱經被告彰化縣政府公權力予以接收，並借予
    被告彰化縣警察局田中分局源泉派出所充為公用，然系爭建物所在之基地並未經
    政府機關徵收，亦或與原告簽立租賃契約或設定地上權，被告實無權占有使用系
    爭土地。
  (三)按所有權人對於無權占有或侵權其所有物者，得請求返還之，民法第七百六十七
    條定有明文。綜上所陳，被告占有系爭土地顯無正當之權源，從而原告自得依前
    揭法條之規定，請求被告彰化縣警察局應自系爭土地上之建物遷出，被告彰化縣
    政府應將系爭土地上之建物拆除，並返還該土地予原告。
  (四)對被告抗辯之陳述：
　1.被告彰化縣警察局雖抗辯原告就同一事件，前由訴外人即原告之父王忠元於七十
    七年間訴請被告將地上物拆除或遷出，迭經鈞院以七十七年度訴字第七四四號判
    決及臺灣高等法院臺中分院七十七年度上易字第三九一號判決敗訴確定，遂認原
    告提起本件訴訟顯係就同一法律關係更行起訴，有違一事不再理之原則云云。惟
    「訴訟標的於確定之終局判決中經裁判者，除法律別有規定外，當事人不得就該
    法律關係更行起訴」、「訴訟標的為確定判決之效力所及，再行起訴者，應裁定
    駁回」，民事訴訟法第四百條第一項及第二百四十九條第一項第七款固分別訂有
    明文。然所謂訴訟標的為確定判決效力所及，必須確定判決之既判力所及之當事
    人兩造，就該確定終局判決中已經裁判之法律關係，另行起訴或反訴，必須該新
    訴或反訴所求判決之內容與確定判決之內容相同或正相反對，或可以代用者，始
    可認為一事，而受一事不再理原則之拘束。換言之，訴訟法上所謂一事不再理原
    則，乃指同一事件已有確定之終局判決而言，其所謂同一事件，必同一當事人就
    同一法律關係而為同一之請求，若此三者有一不同，即不得謂同一事件，自不受
    確定判決之拘束（最高法院十九年上字第二七八號判例意旨可供參照）。且訴訟
    標的乃原告起訴所主張或不認之法律上權利義務關係，為法院審判之對象，此為
    具體特定之權利義務關係，而非抽象之法律關係，簡言之，訴訟標的必須與起訴
    之原因事實相結合，是民事訴訟法第二百四十四條第一項第二款規定起訴狀應記
    載訴訟標的之原因事實。故只有前後兩訴係基於相同之原因事實所生之權利義務
    關係，始得稱為同一事件，準此前案鈞院七十七年度訴字第七四四號事件原告為
    王忠元，而被告為劉福興（直接占有人）及彰化縣警察局（房屋所有人即間接占
    有人），反觀本案被告為彰化縣警察局（直接占有人）及彰化縣政府（房屋所有
    人即間接占有人），可見不惟前後案兩造當事人並不相同，且所主張請求遷讓或
    拆除之原因事實與聲明亦不相同，自非屬同一事件，並無既判力效力所及之問題
    。
  2.系爭建物應確屬彰化縣政府所有。依卷附被告所提彰化縣縣有財產房屋登記卡二
    份，已明確載明系爭建物，應權屬彰化縣政府所有無誤，該登記卡乃屬公文書，
    其所記載應可認為實在。何況卷附臺灣高等法院臺中分院七十七年度上易字第三
    九一號之民事判決其理由欄第二項末段，亦表示依「彰化縣縣有財產（房屋登記
    卡）」之記載，系爭房屋應屬彰化縣政府所有等語，足供佐證。另被告彰化縣警
    察局於九十年五月三十一日之答辯狀中亦引述前揭臺灣高等法院臺中分院七十七
    年度上易字第三九一號民事判決內容，並肯認系爭建物既經確定判決認定所有權
    屬被告彰化縣政府所有等語，又依被告彰化縣警察局提出之卷附八十一年七月「
    經管公務用土地建物產權登記調查表」資料登錄權屬仍屬為縣有。甚至被告彰化
    縣警察局於九十一年一月十六日彰警後字第０九一００二一二一五號函覆鈞院有
    關詢問系爭建物權屬案，該局亦回覆略以：「二源泉派出所勤務宿合之建物權屬
    ，經查係原建於日據時代，臺灣光復後，由政府本於公權力接收並『列為彰化縣
    縣有財產』，並充為公用：：：」等語，並提出彰化縣縣有財產房屋登記卡等件
    為證。雖被告彰化縣警察局嗣於九十一年三月二十二日彰警後字第０九一００二
    一二六五０號及彰化縣警察局田中分局同年六月十四日田警總字第０九一００一
    五七五七０號函覆鈞院均認系爭建物二六二號建物權屬應屬省有云云。惟被告彰
    化縣政府並未否認其係所有權人，且依上述「經管公務用土地建物產權登記調查
    表」及「彰化縣縣有財產房屋登記卡」均載為系爭房屋為被告彰化縣政府所有，
    被告彰化縣警察局主張系爭房屋為省有云云，不僅國有財產局未予是認，且被告
    彰化縣警察局之所以主張二六二號屋係省有者，無非以田中分局警員丁○○於七
    十八年一月十三日所製成之彰化縣縣有土地清查記錄表（二六二號部份）為唯一
    依據，且查卷附「彰化縣縣有土地清查紀錄表」其上雖將系爭二六二建物登載為
    省有，惟其登載日期乃七十八年一月十三日，此較卷附「彰化縣縣有財產（房屋
    ）登記卡」二份登載之時間為後，因卷附彰化縣縣有財產房屋登記卡二份乃早提
    出於前案臺灣高等法院臺中分院七十七年上易字第三九一號卷中，應以較早登載
    之「彰化縣縣有財產（房屋）登記卡」內容為準，亦較可信。況上揭「土地清查
    紀錄表」上亦全然並未載明何以系爭二六二號建物權屬省有之原因，又與嗣後八
    十一年七月之經管公務用土地、建物產權登記調查表所載「縣有」相矛盾，且乏
    任何依據，是該土地清查紀錄表上所載，顯係誤會，應非可信。甚者，被告彰化
    縣警察局在七十七年前訴訟中，亦從未主張系爭二六二號建物乃權屬省府所有，
    且依鈞院函詢財政部國有財產局有關系爭建物於臺灣光復後係由何政府機關接收
    及使用機關為何？經該局臺灣中區辦事處彰化分處以九十年九月二十五日台財產
    中彰三字第０九００００四九六０號函覆略以：「查本案二筆土地，本分處並無
    產籍資料，經向彰化縣田中地政事務所申領土地登記簿謄本結果，該等土地所有
    權人均登記為「甲○○」非本分處經管之國有土地，至該地上物接收及使用機關
    ，經本分處函彰化縣稅捐稽徵處員林分處協查房屋納稅人資料結果，二水鄉○○
    路○段二六二號並無房屋稅設籍資料」云云，可見國有財產局顯從未接收或經管
    系爭二六二建物，足見該建物，應非屬省有，而應係被告彰化縣政府所有無誤。
三、證據：提出地籍圖謄本一紙、土地登記謄本二紙為證。
乙、被告方面：
一、彰化縣警察局部分：
  (一)聲明：
  1.原告之訴及假執行之聲請駁回。
  2.如受不利之判決，願供擔保請免為假執行。
  (二)陳述：
　1.訴外人即原告之父王忠元曾於七十七年間就系爭土地以無權占有為由，訴請被告
    將系爭建物拆除或遷出，案經鈞院以七十七年度訴字第七四四號判決原告之訴及
    假執行之聲請均駁回，嗣經臺灣高等法院臺中分院七十七年度上易字第三九一號
    判決，駁回上訴，因不得上訴而確定。本件原告為前案原告之子，係因法律行為
    即因贈與而受讓訴訟標的之特定繼承人，前確定判決對之亦有效力。訴求原因前
    後兩案均為無權占有，土地均同為鼻子段第一五一之二、一五一之三地號，足見
    原告提起本件訴訟，顯係就同一法律關係更行起訴，有違一事不再理，原告之訴
    顯不合法。
　2.系爭房屋屬被告彰化縣政府所有，原告要求二水鄉公所將系爭土地上之建物拆除
    ，返還土地予原告，屬當事人錯誤且不適格。其後改稱：系爭二六０號建物，建
    登載為彰化縣縣有房屋，係為源泉派出所使用之宿舍；系爭二六二號建物，七十
    八年一月十三日「彰化縣有土地清查記錄表」資料登錄權屬為省有、八十一年七
    月「經管公務用土地建物產權登記調查表」為資料登錄權屬為縣有，經核對有關
    建物權屬應為省有房屋，係源泉派出所使用之舊辦公廳舍。且系爭二六二號建物
    系坐落於彰化縣二水鄉○○○段第一五六之三地號土地，非系爭土地。
　3.源泉派出所勤務宿舍之建物，係原建日據時代，臺灣光復後，由政府本於公權接
    收並列為彰化縣縣有財產，並充為公用；另依彰化縣稅捐稽徵處員林分處核發房
    屋稅籍證明書之稅籍編號00000000000，經查證現門牌為彰化縣二水
    鄉○○路○段二六０號，該建物自四十九年七月起課，納稅義務人姓名為源泉派
    出所；稅籍編號00000000000，經查證現門牌為彰化縣二水鄉○○路
    ○段二六二號，該建物自四十八年七月及五十二年七月起課，納稅義務人姓名為
    源泉派出所。
  (三)證據：提出本院七十七年訴字第七四四號民事判決影本一件、臺灣高等法院臺中
    分院七十七年度上易字第三九一號民事判決影本一件、房屋稅籍證明書影本二紙
    、彰化縣縣有公用房屋登記（異動）卡影本一紙、彰化縣縣有財產（房屋）登記
    卡影本二紙、彰化縣縣有土地清查紀錄表影本二紙、經管公務用土地建物產權登
    記調查表影本二紙、土地登記謄本影本三件、地籍圖謄本影本一件為證。
二、彰化縣政府：
　(一)聲明：
  　原告之訴及假執行之聲請駁回。
  (二)陳述：
    答辯均同彰化縣警察局。
丙、本院依職權勘驗現場，並會同彰化縣田中地政事務所人員測量現場，作成複丈成
    果圖如附圖；並向彰化縣政府、財政部國有財產局臺灣中區辦事處彰化分處函查
    系爭土地上建物為何機關接收及現撥交予何機關使用。
    理　　由
一、按訴狀送達後，原告不得將原訴變更或追加他訴。但被告同意者，不在此限。被
    告於訴之變更或追加無異議，而為本案之言詞辯論者，視為同意變更或追加。民
    事訴訟法第二百五十五條第一項第一款、第二項定有明文。本件原告於起訴後，
    追加彰化縣政府為被告，而被告於追加後無異議，而為本案之言詞辯論，依上開
    規定，應認原告訴之追加為合法。又本件起訴後，被告彰化縣政府與彰化縣警察
    局之法定代理人分別變更為庚○○與戊○○，經被告聲明承受訴訟，核無不合，
    應予准許，合先敘明。
二、又按原告之訴，其訴訟標的為確定判決之效力所及者，法院應以裁定駁回之，民
    事訴訟法第二百四十九條第一項第七款固有明文。惟民事訴訟法上所謂一事不再
    理之原則，乃指同一事件已有確定之終局判決者而言。其所謂同一事件，必同一
    當事人就同一法律關係而為同一之請求，若此三者有一不同，即不得謂為同一事
    件，自不受確定判決之拘束（最高法院十九年上字第二七八號判例意旨參照）。
    本件被告彰化縣警察局雖辯稱：訴外人即原告之父王忠元於七十七年間，曾就同
    一事件，訴請被告彰化縣警察局將地上物拆除或遷出，並經本院以七十七年度訴
    字第七四四號民事判決及臺灣高等法院臺中分院以七十七年度上易字第三九一號
    民事判決，駁回原告即訴外人王忠元之訴確定，原告提起本件訴訟顯係就同一法
    律關係更行起訴，有違一事不再理之原則等語。惟查上開確定判決之原告王忠元
    為本件原告之父，其係基於所有權人物上請求權之法律關係，其請求內容分別為
    ：該案被告劉福興應自坐落系爭土地上房屋遷出；及該案被告彰化縣警察局應將
    坐落前項土地上之房屋拆除將土地交還予該案原告。而本件原告因贈與而自前確
    定判決之原告王忠元受讓系爭土地，按諸民事訴訟法第四百零一條規定，前確定
    判決對本件原告亦有效力。惟本件原告雖亦係基於所有人物上請求權之法律關係
    提起本件訴訟，惟其請求內容分別為(一)被告彰化縣警察局應自坐落彰化縣二水鄉
    ○○段一五一之二、一五一之三地號土地上房屋遷出；及(二)被告彰化縣政府應將
    坐落前項土地上之房屋拆除將土地交還原告。其中彰化縣警察局雖於前後二訴同
    為被告，但前後二訴其所受請求之內容則分別為「被告彰化縣警察局應將系爭土
    地上之房屋拆除將土地交還原告」及「被告彰化縣警察局應自系爭土地上房屋遷
    出」；亦即在前訴係以房屋所有權人地位被訴，在本訴則以房屋占有人地位被訴
    ，前後二訴請求內容顯不同一，依首揭說明，原告以彰化縣警察局為被告提起本
    訴，自無違反一事不再理之原則。又被告彰化縣政府並非前訴之當事人，亦非前
    訴既判力效力所及之人，是原告以彰化縣政府為被告提起本訴，亦無一事不再理
    之適用。因此，被告辯稱：原告提起本件訴訟顯係就同一法律關係更行起訴，有
    違一事不再理之原則等語，並不可採。
三、原告起訴主張：坐落彰化縣二水鄉○○○段第一五一之二、一五一之三地號土地
    為原告所有，而系爭土地上如附圖所示之系爭建物則為日據時期保甲聯合事務所
    興建。嗣於臺灣光復後，系爭建物即由被告彰化縣政府接收，並借予被告彰化縣
    警察局田中分局源泉派出所無權使用迄今。被告彰化縣政府為貸與人即間接占有
    人，被告彰化縣警察局為借用人即直接占有人，然系爭建物所在之系爭土地並未
    經政府機關徵收，亦未與原告簽立租賃契約或設定地上權，被告占有系爭土地顯
    無正當之權源，爰依民法第七百六十七條之規定，請求被告彰化縣警察局應自系
    爭土地上之建物遷出，被告彰化縣政府應將系爭土地上之建物拆除，並返還予原
    告等語，被告就系爭二六０號建物屬彰化縣縣有房屋，為目前為源泉派出所使用
    之部分固不爭執，惟另辯稱：系爭二六二號建物，依七十八年一月十三日「彰化
    縣有土地清查記錄表」資料登載所有權屬省有，雖八十一年七月「經管公務用土
    地建物產權登記調查表」資料登載所有權屬縣有，但經核對系爭二六二號建物應
    為省有房屋，且該建物係坐落於彰化縣二水鄉○○○段第一五六之三地號土地，
    非系爭土地等語置辯。經查：
  (一)原告主張：系爭二筆土地為原告所有，系爭二棟建物則為日據時期保甲聯合事務
    所興建，目前均為被告彰化縣警察局田中分局源泉派出所使用，以及系爭建物所
    占用之系爭土地並未經政府機關徵收，兩造亦未簽立租賃契約或設定地上權等情
    ，均為被告所不爭執，並有土地登記謄本二紙、房屋稅籍證明書影本二紙為證，
    應認屬實。
  (二)又原告主張：系爭二棟建物均為被告彰化縣政府所有等語，被告固不爭執系爭二
    六０號建物為被告彰化縣政府之事實，惟另辯稱：系爭二六二號建物為省有建物
    等語。惟查：1.本件訴訟之初，被告亦自承系爭房屋屬被告彰化縣政府所有，而
    其事後改稱：系爭二六二號建物為省有等語，無非係以卷附「彰化縣縣有土地清
    查紀錄表」關於系爭二六二號建物登載係省有為依據；惟依前訴即臺灣高等法院
    臺中分院七十七年度上易字第三九一號卷證資料所示，被告彰化縣警察局於該案
    七十七年十月十九日審理時，即庭呈載有系爭二六二號建物資料之「彰化縣縣有
    財產（房屋）登記卡」，足認上開登記卡製作時間係於七十七年十月十九日以前
    ，其資料之正確性應高於彰化縣警察局田中分局於七十八年一月十三日始清查製
    作之「彰化縣縣有土地清查紀錄表」，是以被告提出之「彰化縣縣有土地清查紀
    錄表」所載內容是否正確，並非無疑。2.且按臺灣省省有資產及負債由國家概括
    承受，臺灣省有財產移轉為國有，依國有財產法保管、使用、收益及處分，臺灣
    省政府功能業務與組織調整暫行條例第八條第一項及第二項定有明文。是關於原
    臺灣省省有財產目前應已成為國有財產，惟依卷附財政部國有財產局臺灣中區辦
    事處彰化分處九十年九月二十五日台財產中彰三字第０九００００四九六０號函
    亦載明：「彰化縣二水鄉○○○段一五一之二、一五一之三地號土地上之建物，
    本分處並無產籍資料」等詞，亦堪證明系爭二六二號建物並非原臺灣省省有財產
    。3.而卷附「經管公務用土地建物產權記調查表」亦登載系爭二六二號房屋為縣
    有。4.綜上所述，原告主張系爭二六０及二六二號建物均為被告彰化縣政府所有
    等情，應為可採。
  (三)至於系爭二棟建物是否占用原告所有之系爭土地？被告就系爭二六０建物部分固
    不爭執，但另辯稱：系爭二六二號建物係坐落於彰化縣二水鄉○○○段第一五六
    之三地號土地，非系爭土地等語，惟查系爭二六０建物如附圖所示編號Ａ部分面
    積零點零零二九公頃，係坐落於系爭一五一之二地號土地，編號Ｄ部分面積零點
    零零一三公頃，則坐落於系爭一五一之三地號土地；而系爭二六二號建物如附圖
    所示編號Ｅ部分面積零點零一二公頃，亦坐落於系爭一五一之三地號土地；此經
    本院現場勘驗明確，並有彰化縣田中地政事務所現場測量所作成之複丈成果圖如
    附圖可稽，是系爭二六０及二六二號建物確有占用原告所有系爭一五一之二、一
    五一之三地號土地之事實，應堪確認；被告所辯，並不足採。
四、按所有人對於無權占有或侵奪其所有物者，得請求返還之。對於妨害其所有權者
    ，得請求除去之。有妨害其所有權之虞者，得請求防止之。民法第七百六十七條
    定有明文。又日據時期日本政府於人民私有土地上興建房屋之初，若無合法權源
    ，則臺灣光復後，我國政府基於國家權力關係，所接受者，乃僅地上之房屋，並
    非房屋所占用之土地，即不得因該接收關係，而使原屬無權占有土地變成有權占
    有。至臺灣省各縣市暨鄉鎮公產清查辦法第七條第九款規定：「建築物為私有基
    地之清理：建築物為公有，基地為私有者，除依法租賃及為地上權之登記外，其
    有土地法第二百零八條各款需要之一時，得依法徵收之」，亦僅課縣市等政府機
    關以清理之行政責任，要求占用私有基地之縣市等政府機關，應依租賃、設定地
    上權或徵收之方式，以取得合法使用之權源而已，並非規定政府基於國家權力關
    係接收日產房屋者，即得當然合法占有他人之土地，而排除土地所有人行使私法
    上所有人之權利。本件原告所有之系爭土地經日據時期保甲聯合事務所在其上興
    建系爭建物，光復後由被告彰化縣政府自日本政府接收，並借予被告彰化縣警察
    局占有使用迄今，被告並無合法使用之權源等情，業如前述，堪認被告確屬無權
    占有原告所有之系爭土地，原告自得依首揭規定，請求被告除去妨害其所有權之
    情形，並返還無權占有之土地。
五、從而，原告基於所有人物上請求權之法律關係，請求(一)被告彰化縣警察局應自坐
    落彰化縣二水鄉○○○段第一五一之二地號內如附圖所示編號Ａ部分面積零點零
    零二九公頃土地上之建物，及同段第一五一之三地號內如附圖所示編號Ｄ部分面
    積零點零零一三公頃、編號Ｅ部分面積零點零零一二公頃土地上之建物遷出；(二)
    被告彰化縣政府應將前項所示土地上之建物拆除，並將該部分土地交還原告，即
    屬有據，應予准許。
六、原告陳明願供擔保聲請為假執行之宣告與被告彰化縣警察局陳明願供擔保聲請免
    為假執行，經核均無不合，爰分別酌定相當之擔保金額，宣告之。
據上論結，本件原告之訴為有理由，依民事訴訟法第七十八條、第八十五條第一項前
段、第三百九十條第二項、第三百九十二條，判決如主文。
中　　　華　　　民　　　國　　九十一　　年　　　十　　　月　　　九　　　日
                                    臺灣彰化地方法院民事第二庭
~B審判長法官　何志通
~B　　　法官　周莉菁
~B　　　法官　鄭舜元
右為正本係照原本作成
如對本判決上訴須於判決送達後二十日內向本院提出上訴狀
中　　　華　　　民　　　國　　九十一　　年　　　十　　　月　　　九　　　日
~B法院書記官　卓俊杰
